【裁判字號】    90,易,532
【裁判日期】    900710
【裁判案由】    毒品危害防制條例
【裁判全文】
臺灣嘉義地方法院刑事判決                            九十年度易字第五三二號
    公  訴  人  臺灣嘉義地方法院檢察署檢察官
    被      告  甲○○
右列被告因違反毒品危害防制條例案件，經檢察官聲請以簡易判決處刑（八十九年度
毒偵字第七二四號）及移送併辦 (九十年度毒偵字第三四號)，本院改依通常程序
審理，判決如左：
    主  文
甲○○連續施用第二級毒品，處有期徒刑伍月，如易科罰金，以佰元折算壹日。扣
案之第二級毒品安非他命淨重（驗餘重）零點貳壹公克、玻璃燈泡壹個、吸管壹支，
均沒收銷燬之；外包裝壹個 (重零點壹肆公克)，沒收。
    事  實
一、甲○○前曾因施用毒品案件，經本院以八十九年度毒聲字第三四一號裁定送臺灣
    嘉義看守所附設勒戒所觀察、勒戒後，因無繼續施用毒品之傾向，由台灣嘉義地
    方法院檢察署檢察官於八十九年三月二十八日以八十九年度毒偵字第三四六號不
    起訴處分確定。詎甲○○又於前揭不起訴處分後五年內，復基於概括犯意，自八
    十九年四月十九日下午起，至同年月二十二日下午二時許止，先後在嘉義縣朴子
    市鴨母寮排水溝旁，施用第二級毒品安非他命二次，於同日二十二時十分許，為
    警在嘉義縣朴子市○○街與四維路三段路口查獲，並扣得第二級毒品安非他命淨
    重一包（驗餘重零點貳壹公克）、含有安非他命成分之玻璃燈泡壹個、吸管壹支
    ，及其所有供裝置安非他命之外包裝壹個 (重零點壹肆公克)。嗣經本院以八十
    九年度毒聲字第六三七號裁定送觀察、勒戒後，認有繼續施用毒品之傾向，經本
    院以八十九年度毒聲字第七六三號裁定令入戒治處所施以強制戒治一年，因強制
    戒治執行成效經評定為合格，無繼續戒治之必要，再經本院於八十九年九月二十
    六日以八十九年度毒聲字第一四二六號裁定停止戒治，所餘期間付保護管束（八
    十九年十月十七日起至九十年五月九日止）。詎李旭展仍不知悔改，賡續前開施
    用第二級毒品之犯意，於保護管束期間即九十年三月二日凌晨零時許，在嘉義縣
    布袋鎮貴舍里貴舍廿號住處施用第二級毒品安非他命一次，於九十年三月五日上
    午十時四十五分許，在台灣嘉義地方法院檢察署觀護人室經採尿員採集其尿液送
    驗後，始查知上情。
二、案經嘉義縣警察局朴子分局報請臺灣嘉義地方法院檢察署檢察官聲請簡易判決處
    刑及自動檢舉移送併辦。
    理  由
一、訊據被告甲○○對於右揭事實坦承不諱，且被告於八十九年四月二十二日為警查
    獲，經警採取其尿液，經送驗後確有甲基安非他命陽性反應，有嘉義縣衛生局煙
    毒尿液檢驗單一紙可憑，再扣案如事實欄所載之扣押物，經內政部警政署刑事警
    局鑑驗結果，白色粉末一包及吸食工具玻璃燈泡壹個、吸管壹支均檢出含有安非
    他命成分等情，有該局九十年四月十二日刑鑑字第三二一二三號鑑驗通知書一紙
    可按，復有扣案被告所有供裝置安非他命之外包裝壹個 (重零點壹肆公克)扣案
    可資佐證。又被告於九十年三月五日上午十時四十五分許，在臺灣嘉義地方法院
    檢察署觀人室經該署觀護人採取尿液，經檢驗結果，呈安非他命類陽性反應，亦
    有台灣檢驗科技股份有限公司之濫用藥物尿液檢驗報告一份附於偵查卷可稽，足
    見被告之自白核與事實相符，其確有上開施用安非他命之情事。再被告前曾因施
    用毒品案件，經本院以八十九年度毒聲字第三四一號裁定送臺灣嘉義看守所附設
    勒戒所觀察、勒戒後，因無繼續施用毒品之傾向，由台灣嘉義地方法院檢察署檢
    察官於八十九年三月二十八日以八十九年度毒偵字第三四六號不起訴處分確定，
    其於前揭不起訴處分後五年內，復因施用第二級毒品，經本院以八十九年度毒聲
    字第六三七號裁定送觀察、勒戒後，認有繼續施用毒品之傾向，再經本院以八十
    九年度毒聲字第七六三號裁定令入戒治處所施以強制戒治一年等情，有上開不起
    訴處分書一件、本院裁定三件附於偵查卷可稽，是以事證明確，被告再犯施用第
    二級毒品之犯行堪予認定。
二、按甲基安非他命係毒品危害防制條例第二條第二項第二款所定之第二級毒品。是
    核被告所為，係犯毒品危害防制條例第十條第二項之施用第二級毒品罪。其施用
    第二級毒品前、後持有第二級毒品之低度行為，應分別為施用第二級毒品之高度
    行為所吸收，不另論罪。其先後三次施用第二級毒品之犯行，時間緊接，構成要
    件相同，顯係基於概括犯意為之，為連續犯，應論以一罪，並加重其刑。被告於
    八十九年四月十九日及九十年三月二日施用第二級毒品之事實，雖未據公訴人起
    訴，惟因其與前開起訴判決有罪之事實，具有連續犯之關係，屬裁判上一罪，依
    審判不可分之法理，本院自得併予審理判決，附此明。爰審酌被告前曾施用毒
    品，經觀察勒戒，獲邀寬典予不起訴處分後，又再度施用毒品，猶不思悔改，復
    犯本件之施用第二級毒品罪，顯然缺乏禁絕毒害之決心，惟屬自殘性之行為，及
    犯罪之動機、目的，及坦認犯罪、態度良好等一切情狀，量處如主文所示之刑，
    併諭知易科罰金之折算標準，以示懲儆。另扣案之第二級毒品安非他命淨重（驗
    餘重）零點貳壹公克為違禁物，玻璃燈泡壹個、吸管壹支，均含有甲基安非他命
    成分，因甲基安非他命無法自上開器具完全剝離，應視為查獲之毒品，均應依毒
    品危害防制條例第十八條第一項前段之規定沒收銷燬之，再扣案之外包裝壹個(
    重零點壹肆公克），係被告所有供施用第二級毒品安非他命所有之物，業據被告
    自承在卷，爰依刑法第三十八條第一項第二款宣告沒收。
據上論斷，應依刑事訴訟法第四百五十二條、第二百九十九條第一項前段，毒品危害
防制條例第十條第二項、第十八條第一項前段，刑法第十一條前段、第五十六條、第
四十一條第一項前段、第三十八條第一項第二款，罰金罰鍰提高標準條例第二條，判
決如主文。
本案經檢察官劉仲慧到庭執行職務
中       華       民      國    九十    年      七      月      十      日
                                      臺灣嘉義地方法院刑事第二庭
                                          法  官  許  進  國
右正本證明與原本無異。
如不服本判決，應於判決送達後十日內，向本院提出上訴狀。
中       華       民      國    九十    年      七      月十      日
                                          書記官  洪  秋  華


司法院資訊處製作；財團法人民間司法改革基金會備份。
